【裁判字號】    99,上訴,4456
【裁判日期】    991229
【裁判案由】    毒品危害防制條例
【裁判全文】
臺灣高等法院刑事判決                99年度上訴字第4456號
上  訴  人
即  被  告  鄭建中
上列上訴人因違反毒品危害防制條例案件，不服臺灣基隆地方法
院99年度訴字第829號，中華民國99年11月10日第一審判決（起
訴案號：臺灣基隆地方法院檢察署99年度毒偵字第1766號），提
起上訴，本院判決如下：
    主  文
上訴駁回。
    理  由
一、按不服地方法院之第一審判決而上訴者，應向管轄第二審之
    高等法院為之。上訴書狀應敘述具體理由。上訴書狀未敘述
    上訴理由者，應於上訴期間屆滿後20日內補提理由書於原審
    法院，逾期未補提者，原審法院應定期間先命補正。第二審
    法院認為上訴書狀未敘述理由或上訴有第362 條前段之情形
    者，應以判決駁回之。但其情形可以補正而未經原審法院命
    其補正者，審判長應定期間先命補正。刑事訴訟法第361 條
    、第367 條，分別定有明文。所謂不服第一審判決之具體理
    由，必係依據卷內既有訴訟資料或提出新事證，指摘或表明
    第一審判決有何採證認事、用法或量刑等足以影響判決本旨
    之不當或違法，而構成應予撤銷之具體事由，始克當之（例
    如：依憑證據法則具體指出所採證據何以不具證據能力，或
    依憑卷證資料，明確指出所為證據證明力之判斷如何違背經
    驗、論理法則）；倘僅泛言原判決認定事實錯誤、違背法令
    、量刑失之過重或輕縱，而未依上揭意旨指出具體事由，或
    形式上雖已指出具體事由，然該事由縱使屬實，亦不足以認
    為原判決有何不當或違法者（例如：對不具有調查必要性之
    證據，法院未依聲請調查亦未說明理由，或援用證據不當，
    但除去該證據仍應為同一事實之認定），皆難謂係具體理由
    ，俾與第二審上訴制度旨在請求第二審法院撤銷、變更第一
    審不當或違法之判決，以實現個案救濟之立法目的相契合，
    並節制濫行上訴（最高法院97年度臺上字第892 號判決參照
    ）。是以上訴人之上訴書狀或補提之上訴理由書，雖有敘述
    上訴理由，惟並未具體敘述第一審判決有上述違法、不當情
    形，即與未敘述具體理由無異，其所為上訴，即不符合上訴
    之法定要件。
二、查本件上訴人即被告鄭建中因涉犯毒品危害防制條例案件，
    經原審判處應執行有期徒刑玖月。被告不服原審判決，於民
    國（下同）99年11月26日提起第二審上訴，上訴理由略以：
    原審判決刑期偏重，請准予所求云云。惟按量刑之輕重，係
    實體法上賦予法院得為自由裁量之事項，倘其已斟酌刑法第
    57 條各款所列情狀，而未逾越法定刑度，或濫用其權限，
    即不得任意指摘為違法。原審法院已審酌被告犯罪之動機、
    吸食頻率、曾有施用毒品之前科仍不知戒除，兼以被告犯後
    坦承犯行而表悛悔之犯後態度，及其本案所為雖對己身健康
    戕害甚鉅，然其究非可與侵害他人法益之犯罪行為等量齊觀
    ，尤以之於此類「施用毒品」之行為人而言，毒品危害防制
    條例之立法目的亦非重在嚴懲，而係重在彼等「病患性」行
    為之矯治等一切情狀，而予以量刑，原審就刑罰裁量之職權
    行使，並未逾越法律所規定之範圍，亦無任何輕重失衡或違
    法不當之處。從而，被告上訴意旨請求准予撤銷原判決云云
    ，顯非依據卷內既有訴訟資料或提出新事證，指摘或表明第
    一審判決有何採證認事、用法或量刑等足以影響判決本旨之
    不當或違法，而構成應予撤銷之具體事由。揆諸上開規定及
    說明，本件上訴顯無具體理由而不合法定程式，應予駁回，
    並不經言詞辯論為之。
據上論斷，應依刑事訴訟法第367條前段、第372條，判決如主文
。
中    華    民    國    99    年    12    月    29    日
                  刑事第十庭  審判長法  官  宋  祺
                                    法  官  陳明珠
                                    法  官  林孟宜
以上正本證明與原本無異。
施用第一級毒品如不服本判決，應於收受送達後十日內向本院提
出上訴書狀，其未敘述上訴之理由者並得於提起上訴後十日內向
本院補提理由書（均須按他造當事人之人數附繕本）「切勿逕送
上級法院」。
施用第二級毒品不得上訴。
                                    書記官  王靜怡
中    華    民    國    99    年    12    月    31    日
附錄：本案論罪科刑法條全文
毒品危害防制條例第10條第1 項第2 項
施用第一級毒品者，處6 月以上5 年以下有期徒刑。
施用第二級毒品者，處3 年以下有期徒刑。

司法院資訊處製作；財團法人民間司法改革基金會備份。
